臺灣高雄地方法院刑事判決　　　　　　　94年度易字第1188號
公　訴　人　臺灣高雄地方法院檢察署檢察官
被　　　告　乙○○
　　　　　　　　　　（現於臺灣高雄看守所羈押中）
上列被告因竊盜案件，經檢察官聲請簡易判決處刑（94年度速偵
字第1094號）及移送併案審理（94年度偵字第13321 、14945 號
），本院高雄簡易庭認不應逕以簡易判決處刑（94年度簡字第39
47號），移由本院刑事庭改依通常程序審理，本院判決如下：
    主  文
乙○○連續於夜間侵入住宅竊盜，累犯，處有期徒刑壹年。
    事  實
一、乙○○前於民國92年間，因竊盜案件，經本院以92年度簡字
    第2048號判處有期徒刑4 月確定，於93年8月6日執行完畢。
    詎其猶不知悔改，竟基於意圖為自己不法所有之竊盜概括犯
    意，連續於附表所示之時、地，以附表所示之犯罪行為竊取
    財物，嗣於附表所示之時地為警查獲。
二、案經高雄縣政府警察局鳳山分局報告台灣高雄地方法院檢察
    署檢察官聲請簡易判決處刑及移送本院併案審理，高雄市政
    府警察局前鎮分局報告臺灣高雄地方法院檢察署檢察官移送
    本院併案審理。
    理  由
壹、程序方面
    本件被告及檢察官對本院所提示證據之證據能力均不爭執，
    故本院審酌各該證據作成之情況，認為適當，依刑事訴訟法
    第159 條之5 得作為證據，核先敘明。
貳、實體方面
  甲、有罪部分
   一、上揭犯罪事實業據被告乙○○於本院審理時均坦承不諱
       ，核與附表編號1 至4 所示被害人各於警詢、偵查或本
       院審理時所指述之失竊情節相符（詳見附表所示被害人
       欄），且有附表編號1 至4 所示被害人所立具之贓物認
       領保管單各1 紙及附表編號1 、2 所示查獲現場照片6
       張、附表編號4 所示查獲現場照片1 張在卷可稽。本案
       事證明確，被告犯行堪予認定。
   二、核被告乙○○就上開犯罪事實所為，其每次之犯行係犯
       如附表所犯法條欄記載之罪，其先後4 次所為，時間緊
       接，犯罪構成要件相同，顯係基於概括犯意，係為連續
       犯，應論以一罪，而從情節較重之刑法第321 條第1項
       第1 款論罪，並加重其刑。檢察官雖僅就被告附表編號3
       之竊盜犯行起訴，就其餘附表編號1 、2 、4 之竊盜犯
       行，均未於起訴書內敘及，惟連續犯為裁判上一罪，檢
       察官就犯罪事實一部起訴者，依刑事訴訟法第267 條規
       定，其效力應及於全部，本院自得就被告附表編號1、2
       、4 竊盜犯行併予審理。又被告前於民國92年間，因竊
       盜案件，經本院以92年度簡字第2048號判處有期徒刑4
       月確定，於93年8 月6 日執行完畢之事實，有台灣高等
       法院被告前案紀錄表1 份在卷可稽，被告於有期徒刑執
       行完畢後5 年以內，再犯本件有期徒刑以上之罪，為累
       犯，應依刑法第47條規定加重其刑，並依法遞加重之。
       爰審酌被告不思以正當途徑獲取財物，竟於前案執行後
       ，不知悔改，一再竊取他人財物，自屬可議，惟念其所
       竊得之財物，價值均非鉅額，且均已分別發還附表編號1
       至4 所示之被害人，有贓物認領保管單共4 份可佐，所
       生實害已有所減輕等一切情狀，量處如主文所示之刑。
  乙、退回檢察官移送併辦部分
   一、併辦意旨另以被告乙○○於94年5 月中旬某日，侵入屏
       東縣屏東市仁後巷36號黃美金住處（侵入住宅部分，未
       據告訴），徒手竊取黃美金所有置於屋內之摩拖羅拉C33
       0 型行動電話1 支（序號000000-00-000000-00000AA）
       得手，因認被告涉有刑法第320 條第1 項普通竊盜罪嫌
       。
   二、併辦意旨認被告涉有前揭犯行，係以：(1)被害人黃美金
       於警詢、偵查中之指述；(2)扣案之上開手機1 支等證據
       資料為其論斷之依據。訊據被告乙○○固坦承上開手機
       係於其所駕駛之QFB —431 號重型機車置物箱內為警查
       獲之事實，惟堅決否認有竊取黃美金所有之上開手機犯
       行，辯稱：伊沒有偷這支手機，也不清楚置物箱內為何
       會有這支手機，伊之前有將QFB —431 號重型機車借給
       戊○○（綽號「宏仔」）使用等語。
   三、按「犯罪事實應依證據認定，無證據不得認定犯罪事實」
       、「不能證明被告犯罪者，應諭知無罪之判決」，刑事
       訴訟法第154 條第2 項、第301 條第1 項分別定有明文
       。又刑事訴訟法第161 條已於民國91年2 月8 日修正公
       布，其第1 項規定：檢察官就被告犯罪事實，應負舉證
       責任，並指出證明之方法。因此，檢察官對於起訴之犯
       罪事實，應負提出證據及說服之實質舉證責任。倘其所
       提出之證據，不足為被告有罪之積極證明，或其指出證
       明之方法，無從說服法院以形成被告有罪之心證，基於
       無罪推定之原則，自應為被告無罪判決之諭知（參照最
       高法院92年台上字第128號判例）。
   四、經查：
       (一)併辦意旨以被害人黃美金於警詢、偵查中之指述及扣
         案之上開手機1 支，認被告確有竊取黃美金所有手機1
         支云云。然被害人黃美金於警詢、偵查中係指稱：扣
         案手機是放在屏東市湖西里仁後巷36號住處讓小孩子
         當玩具，伊不清楚何時失竊，是警方依手機之序號循
         線通知伊，伊才知道上開手機遭竊等語（見94年6 月7
         日警詢筆錄、94年7 月6 日偵訊筆錄），故被害人僅
         係指述其所有之前揭手機確係遭竊，至於係遭何人所
         竊，被害人並未指明或提及，則公訴意旨認被害人業
         就被告行竊上開手機之犯罪事實指述明確云云，容有
         未洽，自難以被害人之指述，遽認被告即為竊取前揭
         手機之人。又扣案上開手機1 支，僅能據以認定係在
         被告所駕駛之QFB —431 號重型機車置物箱內為警查
         獲之事實，惟該手機究係何人所竊取，仍難予以認定
         。
       (二)審諸被告於警詢時辯稱：為警起出扣案手機1 支之QFB
         —431 號重型機車之前有借給綽號「野狼」、「宏仔
         」之人使用等語（見94年6 月7 日警詢筆錄），嗣於
         本院訊問時供稱：伊回家後有設法查出「宏仔」之年
         籍資料，「宏仔」之真實姓名為戊○○，伊就是將上
         揭重型機車借給戊○○使用等語（見94年11月11日訊
         問筆錄），核與證人戊○○於本院審理時證稱：伊確
         實有在鳳山市○○路被告住處向被告借用機車，至於
         是何時向被告借用機車伊已記不清楚，而當時向被告
         借用機車後的第二天，伊在鳳山自強路靠近高速公路
         橋下某處有撿到扣案手機，伊沒想太多就順手放在向
         被告借得之機車置物箱內等語（見94年11月30日審判
         筆錄）相符，故被告辯稱：為警起出扣案手機之上揭
         機車有借給戊○○使用等語，尚非無據，益顯被告是
         否確有竊取上開手機乙節，容有可疑。
       (三)綜上所述，被告究否確有被訴竊取黃美金所有之上開
         手機犯行，本院認為仍存有合理之懷疑，尚未到達確
         信其為真實之程度。而公訴人所提出之證據，尚不足
         為被告有罪之積極證明，其指出證明之方法，亦無從
         說服法院以形成被告有罪之心證，惟此移送併辦部分
         與前揭論罪科刑之竊盜罪間，自無成立竊盜連續犯之
         裁判上一罪關係，自應退由檢察官另行處理，附此明
         敘。
據上論斷，應依刑事訴訟法第452 條、第299 條第1 項前段，刑
法第56條、第321 條第1 項第1 款、第47條，判決如主文。
本案經檢察官丙○○到庭執行職務。
中　　華　　民　　國　　94　　年　　12　　月　　14　　日
                  刑事第三庭  審判長法　官  張意聰
                                    法  官  錢衍蓁
                                    法  官  郭瓊徽
以上正本證明與原本無異。
如不服本判決，應於收受送達後10日內向本院提出上訴書狀。
中　　華　　民　　國　　94　　年　　12　　月　　14　　日
 　　　　　　　　　　　　　　       書記官  陳瓊芳
附錄
刑法第320條
意圖為自己或第三人不法之所有，而竊取他人之動產者，為竊盜
罪，處五年以下有期徒刑、拘役或五百元以下罰金。
刑法第321條
犯竊盜罪而有左列情形之一者，處六月以上、五年以下有期徒刑
：
一  於夜間侵入住宅或有人居住之建築物、船艦或隱匿其內而犯
    之者。
二  毀越門扇、牆垣或其他安全設備而犯之者。
三  攜帶兇器而犯之者。
四  結夥三人以上而犯之者。
五  乘火災、水災或其他災害之際而犯之者。
六  在車站或埠頭而犯之者。
附表
┌───┬──┬────┬──────┬───┬──┬───┐
│編號  │犯罪│犯罪地點│犯罪行為    │被害人│所犯│查獲經│
│      │時間│        │            │      │法條│過    │
├───┼──┼────┼──────┼───┼──┼───┤
│1、   │94年│高雄縣鳳│見丁○○所有│丁○○│刑法│乙○○│
│移送併│5 月│山市海洋│之黑色手提包│（其指│第32│於94年│
│案審理│28日│一路121 │一只（內有林│述見94│0 條│5 月30│
│部分（│某時│號前    │宜玲之機車駕│年6 月│第1 │日擅自│
│94年度│    │        │駛執照、汽車│7 日警│項  │進入被│
│偵字第│    │        │駕駛執照、花│詢筆錄│    │害人王│
│1332 1│    │        │旗銀行白金信│、94年│    │美娟左│
│號）  │    │        │用卡、中國信│7 月6 │    │揭住處│
│      │    │        │託銀行漢神信│日偵訊│    │竊盜得│
│      │    │        │用卡、中國信│筆錄、│    │手後，│
│      │    │        │託普通信用卡│94年8 │    │經王美│
│      │    │        │、中興保全磁│月24日│    │娟調閱│
│      │    │        │卡（中心編號│審判筆│    │其住處│
│      │    │        │95995 、卡號│錄）  │    │所架設│
│      │    │        │000000000） │      │    │之監視│
│      │    │        │各1 張）置放│      │    │器影帶│
│      │    │        │在停放於該處│      │    │並交予│
│      │    │        │之車號JTY—8│      │    │警方處│
│      │    │        │21號重型機車│      │    │理，嗣│
│      │    │        │坐墊上（該只│      │    │於94年│
│      │    │        │黑色手提包係│      │    │6月7日│
│      │    │        │於不詳時間，│      │    │下午2 │
│      │    │        │遭不詳之人撬│      │    │時許，│
│      │    │        │開上開機車之│      │    │為警循│
│      │    │        │置物箱取出後│      │    │線在高│
│      │    │        │，棄置在機車│      │    │雄縣鳳│
│      │    │        │坐墊上），且│      │    │山市龍│
│      │    │        │無人看管，竟│      │    │成路12│
│      │    │        │徒手竊取該只│      │    │3 巷5 │
│      │    │        │黑色手提包，│      │    │號前查│
│      │    │        │得手後即離去│      │    │獲呂伯│
├───┼──┼────┼──────┼───┼──┤娟，並│
│2、   │94年│高雄縣鳳│乘四下無人且│甲○○│同上│當場在│
│移送併│5 月│山市福德│左揭地點之大│（其指│    │乙○○│
│案審理│30日│街29號王│門未鎖，即擅│述見94│    │所騎乘│
│部分（│下午│美娟住處│自進入（侵入│年6 月│    │之車號│
│94年度│6 時│        │住宅部分，未│7 日警│    │QFB —│
│偵字第│35分│        │據告訴），徒│詢筆錄│    │431 號│
│1332 1│許（│        │手竊取放於該│）    │    │機車置│
│號）  │尚未│        │處一樓客廳內│      │    │物箱內│
│      │日沒│        │左側椅子上為│      │    │扣得林│
│      │，有│        │甲○○所有之│      │    │宜玲遭│
│      │中華│        │紅色皮包1只 │      │    │竊之中│
│      │民國│        │（內有現金新│      │    │興保全│
│      │94年│        │台幣3 千元及│      │    │磁卡、│
│      │日出│        │甲○○之身分│      │    │甲○○│
│      │日沒│        │證、機車駕駛│      │    │遭竊之│
│      │時刻│        │執照各1 張）│      │    │紅色皮│
│      │表1 │        │，得手後即騎│      │    │包、機│
│      │份在│        │乘車號QFB—4│      │    │車駕駛│
│      │卷可│        │31號機車離去│      │    │執照、│
│      │佐）│        │，並將偷得之│      │    │身分證│
│      │    │        │現金3 千元花│      │    │各1張 │
│      │    │        │用殆盡      │      │    │（均已│
│      │    │        │            │      │    │分別由│
│      │    │        │            │      │    │丁○○│
│      │    │        │            │      │    │、王美│
│      │    │        │            │      │    │娟領回│
│      │    │        │            │      │    │）    │
├───┼──┼────┼──────┼───┼──┼───┤
│3、   │94年│高雄縣鳳│乘四下無人且│己○○│刑法│嗣於94│
│起訴部│6 月│山市杭州│左揭地點之大│（其指│第32│年6 月│
│分（94│16日│東街57號│門未關，即擅│述見94│1條 │16日晚│
│年度速│晚間│己○○住│自進入（侵入│年6 月│第1 │間10時│
│偵字第│10時│處      │住宅部分，未│16日警│項第│20分許│
│1094  │許  │        │據告訴），並│詢筆錄│1款 │，呂伯│
│號）  │    │        │徒手竊取放置│）    │    │娟竊盜│
│      │    │        │於該處一樓桌│      │    │得手後│
│      │    │        │上為己○○所│      │    │，步出│
│      │    │        │有之黑色男用│      │    │屋外，│
│      │    │        │皮包（內有新│      │    │適逢屋│
│      │    │        │台幣3 千元）│      │    │主黃志│
│      │    │        │，得手後即離│      │    │源返家│
│      │    │        │去          │      │    │而報警│
│      │    │        │            │      │    │查獲  │
├───┼──┼────┼──────┼───┼──┼───┤
│4、   │94年│高雄市前│乘四下無人且│庚○○│刑法│乙○○│
│移送併│6 月│鎮區崗山│左揭地點之大│（其指│第32│竊取左│
│案審理│26日│中街546 │門未上鎖，即│述見94│1條 │開手機│
│部分（│晚間│巷5 號黃│擅自進入（侵│年6 月│第1 │得手後│
│94年度│8 時│莎玫住處│入住宅部分，│26日警│項第│，步出│
│偵字第│30分│        │未據告訴），│詢筆錄│1 款│屋外，│
│1494 5│許  │        │並徒手竊取放│、94年│    │適為屋│
│號）  │    │        │置於該處一樓│7 月27│    │主黃莎│
│      │    │        │鞋櫃上為黃莎│日偵訊│    │玫察覺│
│      │    │        │玫所有之華碩│筆錄）│    │並報警│
│      │    │        │ASUS、J102型│      │    │處理而│
│      │    │        │之手機1 具，│      │    │查獲  │
│      │    │        │得手後即離去│      │    │      │
└───┴──┴────┴──────┴───┴──┴───┘
